Inventaris van het archief van het Nederlandse Gezantschap in Zweden en Noorwegen, 1814-1864
Nationaal Archief, Den Haag
Legatie Zweden en Noorwegen
Gezantschap Zweden en Noorwegen
1814-1864
Z21023
3.50 meter; 75 inventarisnummers.
Normale geschreven, getypte en gedrukte documenten, geen bijzondere handschriften.
Nationaal Archief, Den Haag
Nederlandse Gezantschap in Zweden en Noorwegen
Het archief van het Nederlandse Gezantschap in Zweden en Noorwegen (1814-1862) bestaat voornamelijk uit correspondentie afkomstig en verzonden door het Departement van Buitenlandse Zaken, Ministers van Zweden en Noorwegen, Nederlandse consuls, en Noorse en Zweedse autoriteiten en ambtenaren. Het archief bevat o.a. nog stukken aangaande traktaten, instructies, wetgeving, en kaarten van spoorwegen.
Archiefvorming
Geschiedenis van het archiefbeheer
De verwerving van het archief
Het archief is bij Koninklijk Besluit of ministeriële beschikking overgebracht.
2.05
Aanwijzingen voor de gebruiker
Openbaarheidsbeperkingen
Volledig openbaar.
Materiële beperkingen
Aanvraaginstructie
Openbare archiefstukken kunnen online worden aangevraagd en gereserveerd. U kunt dit ook via de terminals in de studiezaal van het Nationaal Archief doen. Om te kunnen reserveren dient u de volgende stappen te volgen:
U maakt een profiel aan op www.gahetna.nl, en logt vervolgens in
Via de archiefinventaris (alleen de beschrijvingen met rode nummers) selecteert u het gewenste archiefstuk door op de knop 'Reserveren' te klikken
In het volgende scherm geeft u aan op welke dag u het archiefstuk wilt inzien
Indien u zich bevindt in de studiezaal en een tafelnummer heeft ontvangen kunt u dit nummer vermelden. Als u geen tafelnummer heeft kunt u tafelnummer 777 laten staan
Vervolgens bevestigt u uw reservering door deze te versturen.
Verwant materiaal
Beschikbaarheid van kopieën
Beschrijving van de series en archiefbestanddelen
- Brieven, van het Departement van Buitenlandse Zaken ontvangen., 1814-1830; 1-3; 3 pakken
  - 1814 september 13-1817 december 26, 1
  - 1818 januari 2-1822 december 25, 2
  - 1823 janauri 1-1830 november 9, 3
- Minuten van brieven, aan het Departement van Buitenlandse Zaken verzonden., 1814-1829; 4-10; 5 delen, 2 pakken
  - 1814 augustus 5-1815 mei 9, 4
  - 1815 mei 16-1816 december 31, 5
  - 1819 juli 9-1820 mei 26 en 1821 januari 5-1822 december 27, 6
  - 1823 januari 3-1825 februari 25, 7
  - 1825 februari 18-juni 7, 8
  - 1825 juni 14-1828 mei 16 en 1829 augustus 4-december 29, 9
  - 1828 mei 16-1829 juli 31, 10
- Minuten en afschriften van bijlagen der brieven, aan het Departement van Buitenlandse Zaken verzonden., 1814-1826; 11-12; 2 pakken
  - 1814 augustus 16-1815 december 31, 11
  - 1816 januari 3-1818 december 22 en 1822 oktober 4-1826 juli 28, 12
- Brieven, van minister van Zweden ontvangen., 1814-1830; 13-14; 2 pakken
  - 1814 augustus 29-1824 december 29, 13
    - Bestanddeel 1, 13A
    - Bestanddeel 2, 13B
  - 1825 januari 17-1830 november 4, 14
- Minuten afschriften van brieven, aan de ministers van Zweden verzonden., 1814-1830; 15-16; 1 deel en 1 pak
  - 1814 augustus 29-1823 augustus 8, 15
  - 1824 februari 25-1830 november 24, 16
- Brieven en andere stukken, van Nederlandse consulaire ambtenaren in Zweden en Noorwegen ontvangen., 1814-1830; 17-30; 14 pakken en omslagen
  - 1814 september-1815 december, 17
  - 1816 januari-december, 18
  - 1817 januari-december, 19
  - 1818 januari-december, 20
  - 1819 januari-december, 21
  - 1820 januari-1821 december, 22
  - 1822 januari-december, 23
  - 1823 april-augustus, 24
  - 1824 januari-september, 25
  - 1825 januari-december, 26
  - 1826 januari-november, 27
  - 1827 februari-oktober, 28
  - 1828 februari-augustus, 29
  - 1830 januari-december, 30
- Afschriften en minuten van brieven, aan de Nederlandse consulaire ambtenaren in Zweden en Noorwegen verzonden., 1814-1829; 31-32; 1 deel en 1 pak
  - 1814 augustus-29-1823 augustus 14, 31
  - 1823 november 30-1825 februari 22 en 1828 februari 9-1829 juli 8, 32
- Brief van de Nederlandse consul te Elseneur (Denemarken) met bijlagen., 1830 juni 18; 33; 1 omslag
- Brieven, van de kamers van koophandel te Amsterdam en te Rotterdam ontvangen., 1814 juli 4 en 19; 34; 1 omslag
- Correspondentie met particulieren., 1814 maart 14-1828 februari 20; 35; 1 pak
- Inventaris der archieven, bij de Nederlandse legatie te Stockholm aanwezig op 1816 februari 18., 36; 1 stuk
- Tractaten gesloten door Zweden en Noorwegen met Noord-Amerika 1816, Denemarken 1819, Rusland 1821, en Engeland 1826. Gedrukt., 37; 4 stukken
- Genealogische tabel betreffende de afstamming van Josephina Maximiliana Eugenia, gemalin van Joseph Frans Oscar Kroonprinses van Zweden. Gedrukt., 1822; 38; 1 stuk
- Akten van de burgerlijke stand betreffende de secretaris van de legatie A.C.J. baron Schimmelpenninck van der Oije., 1825-1829; 39; 1 omslag
- Minuten van brieven verzonden aan het Nederlandse Departement van Buitenlandse Zaken., 1834-1841; 40; 1 pak
- Register van afschriften van brieven, verzonden aan het Nederlands Departement van Buitenlandse Zaken., 41-45; 5 delen
  - 1830 januari-1833 december, 41
  - 1834 januari-september en 1835 juli-1837 juni., 42
  - 1834 oktober-1835 juli, 43
  - 1837 juli-1839 oktober en 1840 oktober-1841 mei., 44
  - 1839 oktober-1840 september en 1841 mei-1842 september., 45
- Ingekomen brieven van het Nederlandse Departement van Buitenlandse Zaken., 1831-1843; 46; 1 pak
- Minuten van brieven, verzonden aan het Zweedse Departement van Buitenlandse Zaken., 1839-1850; 47; 1 omslag
- Ingekomen brieven van het Zweedse Departement van Buitenlandee Zaken., 1831-1850; 48-49; 2 pakken
  - 1831-1843, 48
  - 1843-1850, 49
- Agenda van de brieven, ingekomen van en verzonden aan het Zweedse Departement van Buitenlandse Zaken., 1843 oktober-1850 juni; 50; 1 deel
- Ingekomen brieven van en minuten van brieven verzonden aan Nederlandse consuls in Zweden en Noorwegen., 1831-1850; 51-52; 2 pakken
  - 1831-1841, 51
  - 1842-1850, 52
- Agenda van de brieven, ingekomen van en verzonden aan de Nederlandse consuls in Zweden en Noorwegen., 1843 september-1850 mei; 53; 1 deel
- Minuten van uitgaande brieven, 1850-1862; 54-59; 6 pakken
  De meeste van deze brieven zijn gericht aan de Nederlandse en Zweedse Departementen van Buitenlandse Zaken.
  - 1850-1853, 54
  - 1854-1855, 55
  - 1856-1857, 56
  - 1858-1859, 57
  - 1860-1861, 58
  - 1862, 59
- Ingekomen brieven., 1850-1862; 60-64; 5 pakken
  De meeste van deze brieven zijn afkomstig van de Nederlandse en Zweedse Departementen van Buitenlandse Zaken.
  - 1850-1853, 60
  - 1854-1855, 61
  - 1856-1858, 62
  - 1859-1860, 63
  - 1861-1862, 64
- Agenda van uitgaande brieven, 1850-1864; 65-66; 2 delen
  - 1850-juni-1854 april, 65
    Voor de jaren 1854-1855 zie no. 69.
  - 1856 januari-1864 december, 66
    Sinds 1863 zijn hierin ook de brieven betreffende Denemarken opgenomen.
- Agenda van ingekomen brieven., 1850-1864; 67-68; 2 delen
  - 1850 juni-1854 april, 67
    voor de jaren 1854-1855 zie no. 69.
  - 1856 januari-1864 december, 68
- Agenda van ingekomen en uitgaande brieven., 1854 mei-1855 december; 69; 1 deel
- Instructie voor de zaakgelastigde van Nederland in Zweden., 1841; 70; 1 stuk
- Inventarissen van het archief van het gesantschap., 1843; 71; 1 omslag
- Brieven, gelicht uit het archief van het Nederlandse consulaat in Stockholm bij de benoeming van een nieuwe consul in 1842., 1841-1842; 72; 1 omslag
- Noorse wet op de maten en gewichten dd 23 juli 1824. Afschrift van 1842. Met twee tabellen., 73; 3 stukken
  Zie de brief aan het Nederlandse Departement van Buitenlandse Zaken. dd 2 december 1842.
- Kaart van de spoorwegen in het zuiden van Zweden., (19e eeuw); 74; 1 stuk